【裁判字號】    92,上易,392
【裁判日期】    920603
【裁判案由】    贓物
【裁判全文】
臺灣高等法院臺南分院刑事判決             九十二年度上易字第三九二號    Ｃ
      上  訴  人  臺灣臺南地方法院檢察署檢察官
      被      告  甲  ○  ○
右上訴人因被告贓物案件，不服臺灣臺南地方法院九十一年度易字第一０一五號中華
民國九十二年三月二十日第一審判決（起訴案號：臺灣臺南地方法院檢察署九十一年
度偵緝字第二二三號），提起上訴，本院判決如左：
      主      文
原判決撤銷。
甲○○收受贓物，處有期徒刑參月，如易科罰金，以佰元折算壹日。
      事      實
一、甲○○於民國（下同）九十年五月八日後某日，在某不詳時、地明知某不詳姓名
    人士所交付引擎號碼「ＥＵ０四五一四八」之輕機車一輛（三陽廠牌、四十九西
    西），係來路不明、顯可疑為「贓物」之車輛，竟予以收受據為己有，並將其自
    有號碼「ＲＰＵ－七五０」之機車牌照改懸掛於上開贓物機車上騎乘使用。繼而
    於同年九月上旬某日，將上開經改懸掛「ＲＰＵ七五０」機車牌照之贓物機車，
    以抵償電話費用（新台幣一萬二千元）方式交付給不知情之張榮持有使用。嗣
    張榮於同年十月二十七日凌晨一時許，騎駕上開經改懸掛車牌之贓車，在台南
    縣永康市○○街七八號前，為警查獲，始悉上情。
二、案經台南縣警察局永康分局移送 臺灣臺南地方法院檢察署檢察官偵查起訴。
      理      由
一、被告甲○○固坦承上開機車原為其一直使用，後來交付給張榮持有使用以抵償
    電話費等情不諱，惟矢否認有何收受贓物之犯行，並辯稱：該機車「ＲＰＵ－七
    五０」牌照並非我改懸掛上的。我把該機車騎去張榮的家，將鑰匙放著我就走
    了，沒有跟他們說什麼，因車子在他的手中使用很久，車牌是他們改懸的，我不
    知情云云。經查：上開機車為被害人殷佩伶所有，其車牌號碼「ＴＦＪ六四三」
    、引擎號碼「ＥＵ０四五一四八」，係於九十年五月八日許，在台南市東區遠東
    百貨後門失竊等情，業據被害人之母乙○○於警訊時陳述甚詳，復有車籍作業系
    統－查詢認可資料一份附警卷足稽，足見上開機車係遭竊之贓物無訛。次查被告
    於警訊中供稱：該車經我詳閱，是我的輕機車及車牌，且該車身與眾不同的地方
    。後車燈我改裝藍色車燈，外殼係黑色，並在後座加裝車架沒錯等語（見九十年
    十一月八日警訊筆錄），已見其承認上開機車交給張榮騎用，至遭警查扣時其
    車牌仍是其原先騎用時之車牌，亦即交給張榮騎用後並無另為改懸掛車牌甚明
    。且查，被告於偵查中供稱：當時我抵手機費用，有車牌，但我沒有車籍證件，
    車牌是我父親名義，車是我自己的等語（見偵字第一三七三一號卷第三十三頁）
    ，而證人張榮迭次亦指證稱：該機車是被告交給其抵欠其兒子電話費用新台幣
    一萬二千元，不知係贓車，車輛沒證件，以為是證件被吊扣等語（見九十年十月
    二十七日警訊筆錄、同上偵查卷第八頁反面），足見被告交車給張榮抵債前其
    使用時該機車已無證照亦明。衡諸情理，一般取得機車所有者，必須索取機車行
    照及來源證明文件，此為眾所皆知之事，被告亦不可能不知，是姑勿論其取得上
    開機車所有之原因如何，其取得所有之初既未索取機車行照及來源證明文件，顯
    見其知贓之情。再參以被告先於警訊中供稱：我於八十八年十月上旬某日在台南
    市○區○○路一家不詳店名之二手機車店以二萬二千元購得等語，又供稱：車主
    是林福有，與我係父子，而伊父因在一次車禍中逝世，無法作證等語（以上均見
    九十年十一月八日警訊筆錄），又於偵查中證稱：九十年九月間交給張榮前，
    該機車都是我在修理，並沒送給車行大修換零件等語（見同上偵查卷第三十三頁
    正面），復於原審審理中改供稱：該車係我與我父親一起去買的，買回來後我都
    未曾翻修過。這車買回來後我只對車牌號碼，沒有對引擎號碼等語（見原審卷第
    五十九頁），就該機車之來源，前後所供不一，難以遽信。再酌以證人即張榮
    之女張詩硯於警訊中證稱：於交付機車時，聽他們說該車是失竊車輛等語（見九
    十年十月二十七日警訊筆錄），益徵被告確實明知係贓車而予以收受贓車無疑。
    綜上所述，相互參研，被告上開所辯，顯係事後畏罪卸責之詞，無足採取。其事
    證明確，犯行洵堪認定。
二、核被告所為，係犯刑法第三百四十九條第一項收受贓物罪。原審疏未詳加酌研案
    情，遽認無積極證據足資證明被告確有公訴人所指之上開犯行，而為無罪之諭知
    ，顯有不當。檢察官執此上訴而指摘原判決有不當之處，為有理由，自應由本院
    將原判決撤銷予以改判。爰審酌被告之素行、犯罪之動機、目的、手段、品行、
    所收受之贓車價值非大、所生之危害及犯後態度等一切情狀，改量處如主文第二
    項所示之刑，並諭知易科罰金以三百元折算一日之標準。
據上論斷，應依刑事訴訟法第三百六十九條第一項前段、第三百六十四條、第二百九
十九條第一項前段，刑法第三百四十九條第一項、第四十一條第一項前段，罰金罰鍰
提高標準條例第一條前段、第二條，判決如主文。
本案經檢察官劉得鉦到庭執行職務。
中    華    民    國      九十二      年      六      月      三        日
      臺灣高等法院臺南分院刑事第五庭
                                      審判長法官  鄭    文    肅
                                            法官  黃    三    哲
                                            法官  王    浦    傑
右正本證明與原本無異。
不得上訴。
                                      法院書記官  蔡    振    豐
中    華    民    國      九十二      年      六      月      六        日
附錄法條：
刑法第三百四十九條第一項：收受贓物者，處三年以下有期徒刑、拘役或五百元以下
                          罰金。


司法院資訊處製作；財團法人民間司法改革基金會備份。
